# 请教陈版主：政府补助的其他收益

提问人：hjihuacpa 时间：2017-05-26 10:35:17
陈版主：新的政府补助准则中有一条：企业从政府取得的经济资源，如果与企业销售商品或提供服务等活动密切相关，且是企业商品或服务的对价或者是对价的组成部分，适用《企业会计准则第 14 号——收入》等相关会计准则。 请问：企业发生的增值税即征即退适用这一条吗？

回答人：chenyiwei
不适用。因为增值税即征即退不是“企业商品或服务的对价或者是对价的组成部分”。但是在新的规范下，可以不计入营业外收入而是计入其他收益。

提问人：动力十足 时间：2017-05-26 19:31:26
陈版，您好！如果增值税的即征即退可以不计入营业外收入，还能计入那个会计科目？

回答人：chenyiwei
新准则下新设的“其他收益”项目。

提问人：caaa 时间：2017-05-26 21:15:13
感觉新的准则日常活动很难理解： 1 、如果企业收到政府补助，指定企业用于固定资产——生产设备的采购，那该补助摊销的时候计入营业外收入还是其他收益？？？ 2 、取得退税，如果按您所说不计入营业外收入而是计入其他收益，意味着是日常活动形成，那么退税又属于非经常性损益，是不是矛盾了？ 谢谢

回答人：chenyiwei
“日常活动”在没有作出更新的定义之前，可与存货、收入准则中的“日常活动”作同样理解。但日常活动的界定与证监会的非经常性损益概念是两回事。

提问人：hrtsex 时间：2017-09-06 14:43:27
陈版，意思是增值税即征即退不能冲减成本费用吗？

回答人：chenyiwei
是的。以前是计入营业外收入，此次政府补助准则修订后计入其他收益。

提问人：yiyumjjay 时间：2018-01-15 21:45:06
陈老师，您好！有个客户系动力电池生产企业，取得的一些与电池项目相关的政府补助（与资产相关，政府补助是对某个车型达到量产后的补贴，之前投入了资金研发），在资产剩余年限摊销后，应计入其他收益吗？是属于经常性损益不？望解答，万分感谢！

回答人：chenyiwei
如果确认属于与资产相关的补助，且采用总额法核算的，则其递延收益摊销额应计入其他收益。但不属于经常性损益。

提问人：jyn0714 时间：2018-02-08 23:05:14
园区发放的企业扶持资金，每年都有，这到底算是其他收益还是营业外嗯？

回答人：chenyiwei
没有明确补助对象，营业外收入。

提问人：shiyunhao2 时间：2018-02-24 20:59:30
你好陈版，问一下，地方政府对地方留成的企业所得税返还这种税收优惠，按照一定比例返还 10 年，这种属于营业外收入还是其他收益呢

回答人：chenyiwei
营业外收入。因为没有明确的补偿对象，不能认定为与日常活动相关。

提问人：shiyunhao2 时间：2018-02-25 08:22:23
陈版主您好，没有明确补助对象，计入营业外收入，这个明确的补助对象怎样界定？什么情况下算是明确的补助对象呢？谢陈版主

回答人：chenyiwei
考虑申请补助的依据、政府的补助批文或财务管理办法对资金用途的限定等因素确定。

提问人：呼叫帮助 时间：2018-03-19 19:37:58
陈版，请教您支付给予的营改增财政扶持资金、物流园区税收奖励，这是计营业外收入还是计入其他收益？

回答人：chenyiwei
此类依据地方招商引资土政策，按照缴纳税款的一定比例计算的财政补贴，都与日常活动无关，计入营业外收入。

提问人：呼叫帮助 时间：2018-03-20 22:16:27
通常情况下，若政府补助补偿的成本费用是营业利润之中的项目，或该补助与日常销售等经营行为密切相关（如增值税即征即退等），则认为该政府补助与日常活动相关。对于“企业所得税”而言，所得税费用不是营业利润之中的，如果出现一定期间内地方依据所得税留成额的一定比例给予持续的财政返还，因为所得税费用不属于营业利润，而界定为营业外收入呢？可否这样理解？

回答人：chenyiwei
营业外收入。

提问人：hcm6895 时间：2018-03-21 09:28:15
请教陈版，我能否这样理解最新解释：营业利润之上的项目就可认为与“日常活动”相关，列入其他收益。 就是如果我能在假设以净额法在营业利润之上的项目能找到对应明细冲抵，也就意味着能总额法能列入其他收益

回答人：chenyiwei
可以。

提问人：呼叫帮助 时间：2018-03-21 14:41:00
陈版，今天审计一家单位，财政补贴款的原因是土地使用税返还，这是计营业外收入还是计入其他收益？我认为是营业外收入，但是其他同事认为应当是其他收益，理由是交纳税款是管理费用列支，所以符合补贴解释，另外，财政每年都给土地使用税返还款。陈版您怎么看？

回答人：chenyiwei
如果是税法规定的退税，则直接冲抵“税金及附加”；没有税法规定作为依据的财政补贴（地方土政策）计入营业外收入，不是其他收益。

提问人：呼叫帮助 时间：2018-03-22 11:27:09
陈版：政府补助准则修订后，企业之前发生的补助项目涉及递延收益分摊，想咨询下您的意见。 例 1 ：A公司 2014 年向地方政府部门申请XXX科研项目，涉及补助资金 100 万元； 2014 年 6 月正式启动该项目（包括固定资产采购、项目经费等支出）， 2015 年收到补助款项 100 万， 2017 年项目验收完毕。对同时包含与资产相关部分和与收益相关部分的政府补助，应当区分不同部分分别进行会计处理；难以区分的，应当整体归类为与收益相关的政府补助。 若A公司无法区分，是否可以在项目验收完毕后，按照季度分摊计入“营业外收入”？（对于科研项目的分摊认为不属于日常经营活动，因此不计入其他收益）？
例 2 ，B公司 2016 年招拍挂拿下工业用地 1 块，标价 3000 万，用于自建厂房。事后政府所属开发公司给予奖励 500 万，与资产相关的政府补助，应当冲减相关资产的账面价值或确认为递延收益。与资产相关的政府补助确认为递延收益的，应当在相关资产使用寿命内按照合理、系统的方法分期计入损益。 按照新补助准则是否可以按照 2500 万计入无形资产——土地使用权，即调整前期账务处理？
若当时按照 3000 万计入无形资产， 500 万计入递延收益，当该厂房完工投入使用后，递延收益摊销计入“其他收益”还是“营业外收入”？与企业日常经营活动相关的政府补助，应当计入其他收益或冲减相关成本费用；与企业日常经营活动无关的政府补助，应当计入营业外收支。“日常经营活动”是否需要和现金流量活动相互衔接？与购置资产相关的补助都不属于日常经营活动？ 如果认为属于日常经营活动，那么在非经常性损益的金额考量时，是否要纳入？ chenyiwei点评 2 、对与资产相关的补助如选择按净额法核算的，则应在 2017 年 1 月 1 日冲减无形资产和递延收益，作为 2017 年的发生额，不追溯前期。另外此处日常活动为独立概念，与现金流量表、非经常性损益等均无关。 chenyiwei点评 1 、基于谨慎原则，如果该项目所形成的固定资产、无形资产等大于补助款金额，则全部补助款作为与资产相关的政府补助处理。如果小于，则超出部分可以一次性计入营业外收入。
陈版，基于谨慎原则，如果该项目所形成的固定资产、无形资产等大于补助款金额，则全部补助款作为与资产相关的政府补助处理。
如果小于，则超出部分可以一次性计入营业外收入。陈版，不明白这里超出部分为什么不可以放在其他收益？

回答人：chenyiwei
既然当初是以“与资产相关的政府补助”名义获取，则在已知资产成本小于补助金额的情况下，只有相当于资产成本的一部分是与资产相关的补助，超出部分属于无对应补助项目的与收益相关补助。

提问人：fc1991 时间：2018-05-07 12:43:18
陈版你好，某拟IPO企业， 2013 年进行某技术改造项目，预计采购固定资产若干合计 3000 万元。同年申请政府配套资金 1000 万元用于固定资产采购， 2014 年项目验收通过并已收到所有政府补助 1000 万元（中央预算内补助500+地方配套资金 500 ）。 但是实际上，该项目仅新增了固定资产 600 万元。政府补助金额大于新增资产，但是项目仍然通过了验收。
请问陈版：多出的 400 万元，能否仍视为“与资产相关的政府补助”在新增资产的使用寿命内进行摊销。
理由： 准则规定“与资产相关的政府补助，是指企业取得的、用于购建或以其他方式形成长期资产的政府补助。” 本案例中收到的1000 万元补助明确规定了用途为固定资产的购置，尽管该补助未用完，但也应全部视为与资产相关的政府补助进行处理。
其他考虑：把 400 万元全部记入当期损益，有虚增利润的嫌疑。 @chenyiwei

回答人：chenyiwei
中央预算内补助和地方配套资金属于“投资补助”，收到时应计入专项应付款，项目通过验收后转入资本公积处理，不属于政府补助。

提问人：fc1991 时间：2018-05-08 15:20:06
@chenyiwei
谢谢陈版的解答。我询问了财务负责人，他们表示该补助不具备“投资补助”的属性，即并非政府投资，因此仍按照与资产相关的政府补助处理。我们也认可客户的理解和判断。
请问在此情况下，多出的 400 万元怎么处理？
谢谢陈版。

回答人：chenyiwei
在确定属于政府补助的前提下，如果多出的 400 万无需归还，也不限定用途的，则作为与收益相关的补助处理，一次性计入营业外收入。

提问人：mmliangyawei 时间：2018-06-19 17:20:14
陈版 我想请问一下 代建政府的基建项目 政府之后会按照成本加成进行回购 那么这类项目取得的政府补助（包括中央预算内资金+地方配套资金+其他补助）是作为政府回购的对价还是作为“投资补助”转增资本公积呢？

回答人：chenyiwei
如果该基础设施本身不能为本企业带来经济利益（例如，本企业不能向使用者收费），只有依靠政府的回购价款来回收成本并获取收益的，则政府拨付的资金虽然是以补助的名义，但实际上是政府购买服务的对价。

提问人：原来你就在这里 时间：2018-10-10 20:08:12
请问各位老师，小规模纳税人因季度开票销售额未达到 9 万而免征增值税，免征的增值税按照新准则是应该计入“其他收益”还是“营业外收入”呢？准则出处在哪里啊？

回答人：chenyiwei
其他收益。小微企业免征的增值税属于政府补助范畴，且与日常活动相关。

提问人：原来你就在这里 时间：2018-10-11 08:39:34
请问陈老师，《政府补助--应用指南》附录二修订说明 四、关于本准则的适用范围 （二）关于不涉及资产直接转移的经济支持 本准则中的政府补助，是指企业从政府无偿取得货币性资产或非货币性资产。总体原则是涉及资产直接转移的政府补助纳入本准则的范围，即企业从政府直接取得资产（包括货币性资产和非货币性资产）。例如，政府对企业的无偿拨款，先征后返（退）、即征即退等方式的税收返还，直接向企业拨付财政贴息，以及无偿给予非货币性资产等。其他不涉及资产直接转移的经济支持不属于本准则规范的政府补助。例如，直接减征、免征、增加计税抵扣额、抵免部分税额等方式的税收优惠，不适用政府补助准则。~~但也存在个别例外情况：二是个别减免税款需要按照政府补助准则进行会计处理。例如，属于一般纳税人的加工型企业根据税法规定招用自主就业退役士兵，并按定额扣减增值税的，应当将减征的税额计入当期损益，借记“应交税金——应交增值税（减免税额）”科目，贷记“其他收益”科目。 请问陈老师，应用指南例外情况提到的一般纳税人加工企业招用自主就业退役士兵享受的定额扣减增值税，和小规模纳税人因季度开票销售额未达到 9 万而免征增值税，应该也属于不涉及资产直接转移的经济支持吧？ 为什么要算作例外，按照政府补助准则来处理呢？

回答人：chenyiwei
增值税是价外税，其正常的计提、缴纳的会计处理都不影响损益。所以在发生减免和退还从而影响损益时，就只能通过政府补助核算了。这一点与通过“税金及附加”核算的价内税不同。

提问人：原来你就在这里 时间：2018-10-12 08:06:18
陈老师，也就是说免征增值税是影响损益，然而增值税是和日常经营活动相关，用“营业外收入”不合适，所以只能用“其他收益”？

回答人：chenyiwei
可以这样理解。

提问人：跨度防护 时间：2018-10-16 23:29:52
请教陈版，研发项目的补助应该属于日常活动补助吧，应为费用计入管理费用。日后区分与资产还是收益相关，再计入其他收益

回答人：chenyiwei
研发补助属于与日常活动相关，根据补助对象是资本化支出还是费用化支出，分别进行恰当的会计处理。

提问人：xuehaiwuya0326 时间：2019-02-13 20:57:52
请教陈版： 企业收到的政府为支持新三板创新层企业规范运营，按照每家企业每年 10 万元的标准给予的补贴，应记入营业外收入还是其他收益？

回答人：chenyiwei
也可以接受计入其他收益。

提问人：shiyunhao2 时间：2019-04-28 11:39:19
实务中，地方财政出于招商引资等各种考虑，按照企业缴纳税金的比率给予一定税收返还。返还 5 年。但是这种税收返还不属于国家法定范围的税收返还，财政一般以各种扶持基金的名义下发。这种情况其他收益还是营业外收入？

回答人：chenyiwei
属于政府补助，一般是其他收益。